【裁判字號】    98,簡上,131
【裁判日期】    980512
【裁判案由】    傷害等
【裁判全文】
臺灣高雄地方法院刑事判決             98年度簡上字第131號
上  訴  人
即  被  告  乙○○
上列上訴人因傷害等案件，不服本院高雄簡易庭97年度審簡字第
2331號中華民國98年1 月10日第一審刑事簡易判決（臺灣高雄地
方法院檢察署檢察官聲請簡易判決處刑案號：96年度偵字第
24214 號、第28167 號），提起上訴，本院管轄之第二審合議庭
判決如左：
    主  文
上訴駁回。
    事實及理由
一、按被告以外之人於審判外之言詞或書面陳述，除法律有規定
    者外，不得作為證據；被告以外之人於審判外之陳述，雖不
    符前4 條之規定，而經當事人於審判程序同意作為證據，法
    院審酌該言詞陳述或書面陳述作成時之情況，認為適當者，
    亦得為證據；當事人、代理人或辯護人於法院調查證據時，
    知有第159 條第1 項不得為證據之情形，而未於言詞辯論終
    結前聲明異議者，視為有前項之同意。刑事訴訟法第159 條
    第1 項、第159 條之5 就此分別定有明文。本案所引用之供
    述及非供述證據，業經當事人同意作為證據，且經本院依法
    踐行調查證據程序，檢察官、上訴人即被告乙○○均不爭執
    各該證據之證據能力，且迄本院言詞辯論終結前未就上開證
    據之證據能力聲明異議，又查無依法應排除其證據能力之情
    形，是後述所引用證據之證據能力均無疑義，依法自有證據
    能力，均得作為本案證據，先予敘明。
二、本案經本院審理結果，認原審判決認事用法及量刑均無不當
    ，應予維持，並引用原審判決書記載之事實、證據及理由（
    如附件）。
三、上訴人即被告上訴意旨以：上訴人並無傷害告訴人甲○○，
    從告訴人甲○○所受傷勢為右手背側拇指、食指間之紅腫擦
    傷，即可輕易察覺是告訴人甲○○緊握拳頭毆打上訴人所受
    ，非出於上訴人之毆打。又上訴人於員警蔡明谷調查前開傷
    害案件時，並無出言侮辱，上訴人是因員警蔡明谷操作錄音
    設備動作慢，質疑員警蔡明谷在拖時間，才以台語揶揄員警
    蔡明谷：你作警察用這用得這麼慢，作警察也可以裝傻喔等
    語，並無辱罵行為，也無辱罵犯意。為此提起上訴，請求撤
    銷原判決，改判上訴人無罪等語。
四、然查，本件被告所犯傷害、侮辱公務員犯行，已分據證人即
    告訴人「城市美景咖啡店」店長甲○○、蔡明谷2 人，及現
    場目擊證人即「城市美景咖啡店」店員陳振銘分於警詢、偵
    查中證述明確。被告所犯傷害犯行，復有告訴人甲○○驗傷
    診斷書在卷可稽。且被告當告訴人蔡明谷質問其係說何人笨
    時，竟答稱：「你。這樣清不清楚。」等語之情，復經檢察
    官於偵查中勘驗蒐證錄影光碟屬實，亦有偵訊筆錄在卷可按
    。此外，參以被告於本院一再陳稱：當時質疑員警蔡明谷有
    裝傻拖時間之情，更可徵見被告確實有因為不滿員警蔡明谷
    對於其與告訴人甲○○間傷害事件之處理方式，心生不滿，
    乃以「作一個警察，連這個也不會操作，這麼笨也在作警察
    」等語侮辱員警蔡明谷之情。故被告前開辯稱：係以「你作
    警察用這用得這麼慢，作警察也可以裝傻喔」等語揶揄員警
    蔡明谷，並無辱罵行為，也無辱罵犯意云云，顯為避重就輕
    卸責之詞，委無足採。本案事證已臻明確，被告前開傷害、
    侮辱公務員犯行，均可以認定。至被告於本院聲請調取「城
    市美景咖啡店」於案發時之監視錄影，及高雄市政府警察局
    鹽埕分局五福四路派出所（下稱五福四路派出所）於案發當
    日員警蔡明谷詢問被告之全程錄影、錄音，惟「城市美景咖
    啡店」因電腦硬碟容量有限，已無法提供民國96年8 月17日
    該店門口出入及店內賣場之監視錄影資料；而前開被告警詢
    蒐證錄影光碟係員警蔡明谷基於被告態度不佳，才自行以DV
    設備錄下，並未全程錄音、錄影，雖員警蔡明谷所屬五福四
    路派出所當時亦有錄音、錄影，但因硬碟設備需要重複使用
    ，相關資料無法永久保存，故亦無法提供等情，亦分據「城
    市美景咖啡店」、員警蔡明谷回覆在卷，有「城市美景咖啡
    店」98年4 月24日刑事陳報狀，及本院98年4 月27日辦理刑
    事案件電話紀錄查詢表（見本院簡上卷第第32至34頁）可考
    。被告雖又聲請傳喚告訴人蔡明谷、五福四路派出所副所長
    、96年8 月17日五福四路派出所之值班員警，以證明上訴人
    並非指陳：「這麼傻也能當警察。」，而係質疑：「當警察
    也能裝傻？」。但被告所指員警蔡明谷於偵查中亦坦言被告
    是用質疑語氣此節，係員警蔡明谷就被告於前開警詢一再指
    陳員警蔡明谷「收紅包」此節而言，與本案無關，已據檢察
    官詳述於本件聲請簡易判決處刑書，被告一再指陳上情，顯
    然昧於文義，而無可取。且本案證已明，有如前述，故本院
    認為並無傳喚該等證人之必要，均附此敘明。
五、原審認被告犯行事證明確，援引刑法第277 條第1 項、第
    140 條第1 項、第41條第1 項前段、第51條第6 款，刑法施
    行法第1 條之1 規定，並審酌被告與告訴人甲○○僅因細故
    發生糾紛，不思循理性平和之方式以化解紛爭，竟徒手互毆
    ，致彼此身體受有如附件聲請書所示之傷害，復審酌被告於
    警員依法執行職務時，不思謹言慎行，竟出言不遜，辱罵值
    勤之警員蔡明谷，其藐視法治及挑戰執法公權力之心態及行
    為，殊無足取，應受相當程度之刑事非難，兼衡被告為大專
    畢業之學歷，智識程度非低等一切犯罪情狀，在法定刑以內
    量處被告傷害犯行拘役40日、侮辱公務員罪犯行拘役40日，
    定其應執行刑為拘役65日，並均諭知易科罰金之折算標準，
    其認事用法均無不當，量刑亦稱妥適。被告空言否認犯罪，
    提起本件上訴，指摘原判決不當，為無理由，應予駁回。
據上論結，應依刑事訴訟法第455 條之1 第1 項、第3 項、第
368 條、第373 條，判決如主文。
本案經檢察官杜妍慧到庭執行職務。
中    華    民    國    98    年    5     月    12    日
                刑事第十六庭  審判長法  官  曾逸誠
                                    法  官  王靖茹
                                    法  官  陳思睿
以上正本證明與原本無異。
不得上訴。
中    華    民    國    98    年    5     月    12    日
                                    書記官  何慧娟


司法院資訊處製作；財團法人民間司法改革基金會備份。
